# BOT 模式的会计处理

提问人：小 烛 哥 时间：2022-10-19 11:38:23
请教陈版，bot模式的会计处理是怎么弄得呢？是否和ppp模式一样的会计处理，也区分金融资产、无形资产和混合模式啊

回答人：chenyiwei
BOT是PPP的一种具体形式。在满足“双特征”和“双控制”的前提下，BOT项目的会计处理也应遵循《企业会计准则解释第 14 号》第一条规定，不再执行原《企业会计准则解释第 2 号》第五条。